臺灣雲林地方法院刑事判決　　　　　　　 99年度訴字第923號
公　訴　人　臺灣雲林地方法院檢察署檢察官
被　　　告　陳志豪
指定辯護人　本院公設辯護人許俊雄
上列被告因違反毒品危害防制條例案件，經檢察官提起公訴（99
年度偵字第6110號），本院判決如下：
    主  文
陳志豪販賣第一級毒品，累犯，處有期徒刑柒年捌月。未扣案之
不詳廠牌行動電話壹支（不含其內搭配使用之門號000000
0000號晶片卡壹枚）沒收，如全部或一部不能沒收時，追徵
其價額。未扣案之販賣毒品所得新臺幣伍佰元沒收，如全部或一
部不能沒收時，以其財產抵償；又販賣第一級毒品，累犯，處有
期徒刑柒年捌月。未扣案之不詳廠牌行動電話壹支（不含其內搭
配使用之門號0000000000號晶片卡壹枚）沒收，如全
部或一部不能沒收時，追徵其價額。未扣案之販賣毒品所得新臺
幣佰元沒收，如全部或一部不能沒收時，以其財產抵償；又販
賣第一級毒品，累犯，處有期徒刑柒年捌月。未扣案之不詳廠牌
行動電話壹支（不含其內搭配使用之門號0000000000
號晶片卡壹枚）沒收，如全部或一部不能沒收時，追徵其價額。
未扣案之販賣毒品所得新臺幣伍佰元沒收，如全部或一部不能沒
收時，以其財產抵償；又轉讓第一級毒品，累犯，處有期徒刑捌
月。未扣案之不詳廠牌行動電話壹支（不含其內搭配使用之門號
0000000000號晶片卡壹枚）沒收，如全部或一部不能
沒收時，追徵其價額。應執行有期徒刑捌年陸月。未扣案之不詳
廠牌行動電話壹支（不含其內搭配使用之門號00000000
00號晶片卡壹枚）沒收，如全部或一部不能沒收時，追徵其價
額。未扣案之販賣毒品所得共計新臺幣壹仟佰元沒收，如全部
或一部不能沒收時，以其財產抵償。
    事  實
一、陳志豪前於民國94年間，因違反毒品危害防制條例案件，經
    本院於94年8 月26日，以94年度訴字第525 號判決判處有期
    徒刑7 月，嗣於94年9 月9 日確定，94年10月31日入監執行
    ，而於95年5 月30日縮刑期滿執行完畢。詎其不知悔改，明
    知海洛因係毒品危害防制條例所列管之第一級毒品，不得販
    賣、持有，竟基於營利之意圖，與販賣海洛因之各別犯意，
    以其所有廠牌不詳之行動電話1 支（其內搭配使用非其所有
    之門號0000000000號晶片卡1 張，下稱本案行動電話）作為
    販賣第一級毒品海洛因之聯絡工具，與林志明、林坤建談妥
    毒品交易之事宜後，即先後為下列販賣第一級毒品海洛因之
    行為：
（一）於99年9 月11日晚上8 時28分33秒至29分18秒許，陳志豪
      持用本案行動電話與持用門號0000000000號行動電話之林
      志明聯絡後，相約在雲林縣麥寮鄉○○村○○路上之橋頭
      夜市見面（通話內容詳如附表編號1.所示通訊監察譯文）
      。並於同日晚上8 時50分許，由陳志豪在前開地點，以新
      臺幣（下同）500 元之代價，將海洛因1 包販賣與林志明
      ，並自林志明處得款500 元（價金未扣案），完成交易。
（二）於99年9 月25日凌晨0 時（起訴書誤載為中午12時）41分
      0 秒至42分26秒許，陳志豪持用本案行動電話與使用門號
      0000000000號行動電話之林坤建聯絡毒品交易數量及金額
      後，即相約在林坤建位於雲林縣麥寮鄉橋頭村橋頭123 號
      之住處見面（通話內容詳如附表編號2.所示通訊監察譯文
      ）。並於同日晚上7 時10分許，由陳志豪前往約定地點，
      以300 元之價格，販賣1 包海洛因與林坤建，並向林坤建
      收取300 元（價金未扣案），交易完成。
（三）於99年9 月27日凌晨1 時7 分26秒至9 分11秒、1 時13分
      27秒至13分48秒許，陳志豪持用本案行動電話與持用門號
      0000000000號行動電話之林坤建聯絡毒品事宜後，相約在
      林坤建前揭住處碰面（通話內容詳如附表編號3.所示通訊
      監察譯文）。並於同日晚上8 時許，陳志豪前往約定地點
      ，以500 元之價格，將海洛因1 包販賣與林坤建，雙方一
      手交錢一手交貨（價金未扣案），完成交易。
二、陳志豪另基於轉讓第一級毒品海洛因之犯意，於99年9 月22
    日中午12時（起訴書誤載為凌晨0 時）31分38秒至33分14秒
    、下午3 時53分48秒至54分46秒許，以本案行動電話與使用
    00-0000000號市內電話之魏振昌聯絡後，雙方相約在陳志豪
    位於雲林縣麥寮鄉橋頭村橋頭178 號住處內碰面（通話內容
    詳如附表編號4.通訊監察譯文所示）。並於同日下午4 時10
    分許，魏振昌抵達上述地點後，陳志豪遂將價格約300 元之
    毒品海洛因（約一次施用之量，尚乏證據認定已達毒品危害
    防制條例第8 條第6 項所定加重其刑規定之一定數量）免費
    提供與魏振昌於上揭地點施用，而無償轉讓第一級毒品海洛
    因。
三、嗣經警據報由臺灣雲林地方法院檢察署檢察官向本院聲請核
    准對陳志豪持用之本案行動電話門號施以通訊監察，依據其
    上開監聽情資，由檢察官簽發拘票，而於99年11月11日上午
    7 時10分許，至陳志豪前揭住處拘提到案，而循線查悉上情
    。
四、案經臺灣雲林地方法院檢察署檢察官指揮雲林縣警察局臺西
    分局偵查後起訴。
    理  由
一、程序方面：
（一）按電話監聽譯文（即通訊監察譯文），僅屬依據監聽錄音
      結果予以翻譯之文字，固具文書證據之外觀，但實際上仍
      應認監聽所得之錄音帶，始屬調查犯罪所得之證物，乃刑
      事訴訟法第165 條之1 第2 項所稱之新科技證物，如其蒐
      證程序合法，且當事人已承認監聽錄音譯文之內容屬實，
      或對於該譯文內容並無爭執，而法院復已就該譯文依法踐
      行調查證據程序者，該監聽錄音之譯文即與播放錄音有同
      等價值，自有證據能力（最高法院98年度臺上字第527 號
      判決意旨參照）。本判決附表二編號1.至4.所示之通訊監
      察譯文（見99年度他字第821 號卷【下稱他卷】第41頁、
      第60頁、181 頁），係警方持本院核發之通訊監察書對門
      號0000000000號電話號碼實施通訊監察後所取得，並無違
      法監聽之情，此有本院99年度聲監字第489 號通訊監察書
      在卷可查（見他卷第140 頁、第142 頁），被告陳志豪及
      辯護人對於上述譯文內容均未爭執，本院復已踐行證據調
      查之程序，參前說明，各該通訊監察譯文均有證據能力。
（二）現行刑事訴訟法關於「鑑定」之規定，除選任自然人充當
      鑑定人外，另設有囑託機關鑑定制度。依同法第198 條、
      第208 條之規定，不論鑑定人或鑑定機關、團體，固均應
      由法院、審判長、受命法官或檢察官視具體個案之需要而
      為選任、囑託，並依第206 條之規定，提出言詞或書面報
      告，始符合同法第159 條第1 項所定得作為證據之「法律
      有規定」之情形。否則所為之鑑定，仍屬傳聞證據。然於
      司法警察機關調查中之案件，為因應實務上，或因量大、
      或有急迫之現實需求，例行性當然有鑑定之必要者，例如
      毒品之種類與成分、尿液之毒品反應，或者槍彈有無殺傷
      力等鑑定，基於檢察一體原則，得由該管檢察長對於轄區
      內之案件，以事前概括選任鑑定人或囑託鑑定機關、團體
      之方式，俾便轄區內之司法警察官、司法警察對於調查中
      之此類案件，得即時送請先前已選任之鑑定人或囑託之鑑
      定機關、團體實施鑑定，以求時效（法務部92年9 月1 日
      法檢字第0920035083號函參照）。此種由檢察機關概括選
      任鑑定人或概括囑託鑑定機關、團體，再轉知司法警察官
      、司法警察於調查犯罪時參考辦理之作為，法無明文禁止
      ，係為因應現行刑事訴訟法增訂傳聞法則及其例外規定之
      實務運作而為。其所為之鑑定結果，與檢察官選任或囑託
      為鑑定者，性質上並無差異，同具有證據能力（最高法院
      96年度臺上字第2860號判決意旨參照）。卷附正修科技大
      學超微量研究科技中心（下稱正修科技中心）尿液檢驗報
      告（見99年度訴字第923 號卷【下稱本院卷】第28頁），
      係雲林縣警察局臺西分局送請鑑定，揆諸前開說明，既已
      由檢察機關概括授權由司法警察官送請鑑定，是上開鑑定
      屬「法律規定」得為證據者，依法有證據能力。
（三）次按被告以外之人於偵查中向檢察官所為陳述，除顯有不
      可信之情況者外，得為證據，刑事訴訟法第159 條之1 第
      2 項定有明文。檢察官在偵查中對被告以外之人所為之偵
      查筆錄，性質上屬傳聞證據，惟刑事訴訟法規定檢察官代
      表國家偵查犯罪、實施公訴，依法其有訊問被告、證人及
      鑑定人之權，證人、鑑定人並須具結，而實務運作時，檢
      察官偵查中向被告以外之人所取得之陳述，原則上均能遵
      守法律規定，不致違法取供，其可信度極高，職是，被告
      以外之人前於偵查中已具結而為證述，除反對該項供述得
      具有證據能力之一方，已釋明「顯有不可信之情況」之理
      由外，不宜遽指該證人於偵查中之陳述不具證據能力。林
      志明、魏振昌及林坤建在偵查中製作之偵訊筆錄（見他字
      卷第48頁至第50頁、第74頁至第76頁；99年度偵字第6110
      號卷【下稱偵卷】第18頁至第20頁），內容均係檢察官令
      渠等以證人身分具結後所為之證述，也有各證人結文附卷
      可考（見他卷第51頁、第77頁；偵卷第21頁），被告及辯
      護人均未提及檢察官在訊問時有不法取供之情形，亦未釋
      明上開證人之證述有何顯不可信之情況，依上開規定，前
      述證人之證述筆錄，自均有證據能力。
（四）另被告以外之人於審判外之陳述，雖不符刑事訴訟法第15
      9 條之1 至之4 等4 條規定，而經當事人於審判程序同意
      作為證據，法院審酌該陳述作成時之情況，認為適當者，
      亦得作為證據，刑事訴訟法第159 條之5 第1 項同有規定
      。本判決後開所引用之其餘各該被告以外之人於審判外之
      陳述（包括言詞及書面陳述），原則上均不得作為證據使
      用，惟被告及辯護人雖均知上開證據資料為傳聞證據，但
      於本院審判程序中均表示同意作為證據使用（見本院卷第
      38頁、第69頁反面至第70頁），本院審酌上開證據製作時
      之情況，並無違法不當之情事，認為以之作為證據應屬適
      當，依前說明，應認該等供述證據例外具有證據能力。
二、上開販賣毒品海洛因之部分（即犯罪事實欄一、(一)至(三)所載
    ），業據被告於警詢、偵查及本院審理時均坦承不諱（見他
    卷第107 頁、第114 頁至第118 頁、第159 頁至第161 頁；
    偵卷第24頁、第25頁；本院99年度聲羈字第385 號卷【下稱
    聲羈】卷第6 頁；本院卷第10頁反面至第14頁反面、第35頁
    至第37頁反面、第69頁反面），核與證人林志明、林坤建在
    警詢及偵訊中所為之指證情節相符（見他卷第30頁至第38頁
    、第48頁至第50頁、第173 頁至第179 頁；偵卷第18頁至第
    20頁），復有本案行動電話之相關通訊監察譯文在卷可稽（
    見他卷第41頁、第181 頁）。再參諸被告自承其與林志明及
    林坤建之前開通話內容，會使用暗語（例如：「有沒有」、
    「阿有要找人嗎」、「你要過來這」）表示其等欲進行海洛
    因毒品交易之數量及金額等語，核與證人林志明證述「找人
    」就是毒品海洛因，證人林坤建證述「聊天」、「過去找你
    」就是要向被告購買毒品海洛因等語相符，亦與實務上常見
    之毒品交易對話並無二致，足徵上開人等通話之目的確係要
    交易毒品無疑。而林坤建經警方採尿送驗後，亦自尿液中驗
    出「嗎啡陽性反應」，此有正修科技大學超微量研究中心出
    具之尿液檢驗報告、雲林縣警察局臺西分局委託檢驗尿液代
    號與真實姓名對照認證單附卷可佐（見本院卷第26頁至第28
    頁）。另佐以林志明及林坤建均有因施用毒品案件，而經送
    觀察勒戒或判處罪刑之前科紀錄，有渠等臺灣高等法院被告
    前案紀錄表各1 份（見本院卷第48頁至第52頁反面、第61頁
    反面）在卷足憑，足認渠等均有施用海洛因之慣習與需求。
    而近來政府為杜絕毒品之氾濫，對於查緝施用及販賣毒品之
    工作，無不嚴加執行，販賣毒品又係重罪，設若無利可圖，
    衡情應無甘冒被查緝法辦重刑之危險而無端供應他人之理，
    此業經被告於本院審理時自承：500 元的海洛因利潤約250
    元、300 元的海洛因利潤約50元等語（見本院卷第11頁反面
    、第12頁反面），堪認被告在主觀上應有販賣毒品藉以營利
    之意圖無疑。依上勾稽，足認被告上開任意性之自白與事實
    相符，可以採信。本案事證明確，被告犯行洵堪認定，應依
    法論科。
三、上開轉讓毒品海洛因之部分（即犯罪事實欄二所載），業據
    被告於偵查及本院審理中均坦白承認（見偵卷第24頁至第27
    頁；本院聲羈卷第6 頁；本院卷第11頁反面至第12頁、第35
    頁、第36頁），核與證人魏振昌在偵訊時之證述情節相符（
    見他卷第74頁至第76頁），復有本案行動電話之相關通訊監
    察譯文在卷可稽（見他卷第60頁）。再查被告與證人魏振昌
    見面前之通訊監察譯文之記載（通話內容詳如附表編號4.通
    訊監察譯文所示），無從認定雙方有論及買賣毒品之細節，
    是認本次被告係轉讓毒品海洛因與證人魏振昌無訛。綜上足
    認被告之自白及證人魏振昌之證言均與事實相符，被告無償
    轉讓海洛因與魏振昌之事證亦臻明確，而堪認定，應依法論
    科。
四、論罪科刑：
（一）核被告就犯罪事實欄一、(一)至(三)所為，均係犯毒品危害防
      制條例第4 條第1 項販賣第一級毒品罪，就犯罪事實欄二
      所為，則係犯同條例第8 條第1 項轉讓第一級毒品罪。被
      告持有海洛因之低度行為，分別為販賣、轉讓之高度行為
      所吸收，均不另論罪。
（二）本案被告3 次販賣第一級毒品之行為，時地並非密接，各
      次販賣行為均可獨立評價，是其前揭3 次販賣第一級毒品
      之行為及轉讓第一級毒品1 次之行為，犯意各別，行為不
      同，自應分論併罰。
（三）被告前有如犯罪事實欄所載之前科紀錄，有臺灣高等法院
      被告前案紀錄表1 份在卷可稽，其於受有期徒刑執行完畢
      後，5 年以內故意再犯本件有期徒刑以上之4 罪，俱為累
      犯，除法定刑為死刑、無期徒刑部分依法不得加重外，均
      應依刑法第47條第1 項規定加重其刑。
（四）被告於偵查及審判中均自白犯罪，業如前述，應依毒品危
      害防制條例第17條第2 項之規定，均減輕其所犯各罪之刑
      ，並依法先加後減其刑（惟所犯販賣第一級毒品法定本刑
      為死刑、無期徒刑部分，依法均不得再予加重，僅減輕其
      刑）。
（五）再按犯毒品危害防制條例第4 條第1 項販賣第一級毒品罪
      、第8 條第1 項轉讓第一級毒品罪，供出毒品來源，因而
      查獲其他正犯或共犯者，依同條例第17條第1 項規定減輕
      其刑。其所稱「供出毒品來源，因而破獲者」，係指被告
      供出毒品來源之有關資料，諸如前手之姓名、年籍、住居
      所、或其他足資辨別之特徵等，使調查或偵查犯罪之公務
      員因而對之發動調查或偵查並破獲者而言。申言之，被告
      之「供出毒品來源」，與調查或偵查犯罪之公務員對之發
      動調查或偵查並進而破獲之間，論理上須具有先後且相當
      之因果關係，固非謂被告一有「自白」、「指認」毒品來
      源之人，而破獲在後，即得依上開規定予以減刑。若被告
      供出毒品來源者之前，調查或偵查犯罪之公務員已有確切
      之證據，足以合理之懷疑被告所供販賣毒品來源之人，則
      嗣後之破獲與被告之「供出毒品來源」間，即欠缺先後且
      相當的因果關係，自不得適用上開規定予以減刑（最高法
      院98年度臺上字第6331號、97年度臺上字第1475號判決意
      旨參照）。查被告固於警詢中供出海洛因毒品來源為「雷
      傳」云云。然經本院函詢檢察官有無因被告供述而查獲上
      手一節，業經臺灣雲林地方法院檢察署以100 年2 月8 日
      雲檢文99他821 字第03480 號函覆該署查獲「雷傳」販賣
      毒品案之人，係因檢舉人張○○之供述，與被告無關等語
      明確（見本院卷第47頁）等語明確。是本案並無因被告之
      供述查獲其他正犯「雷傳」之人，自無同條例第17條第1
      項規定之適用，併此陳明。
（六）末按刑法第59條規定，犯罪之情狀可憫恕者，得酌量減輕
      其刑，同法第57條規定，科刑時應審酌一切情狀，尤應注
      意左列事項（共十款）為科刑重輕之標準，兩條適用上固
      有區別，惟所謂「犯罪之情狀」與「一切情形」云云，並
      非有截然不同之領域，於裁判上酌減其刑時，應就犯罪一
      切情狀（包括第57條所列舉之十款事項），予以全盤考量
      ，審酌其犯罪有無可憫恕之事由（即判例所稱有特殊之原
      因與環境等等，在客觀上足以引起一般同情，以及宣告法
      定低度刑，是否猶嫌過重），以為判斷。故適用第59條酌
      量減輕其刑時，並不排除第57條所列舉十款事由之審酌，
      惟其程度應達於確可憫恕，始可予以酌減，有最高法院70
      年度第六次刑事庭會議決議可參。又按同為販賣毒品之人
      ，其犯罪情節未必盡同，或有大盤毒梟者，亦有中、小盤
      之分，甚或僅止於吸毒者友儕間為求互通有無之有償轉讓
      者亦有之，其販賣行為所造成危害社會之程度自屬有異，
      法律科處此類犯罪，所設之法定最低本刑相同，不可謂不
      重，是若處以最輕之刑，即足以懲儆，並可達防衛社會之
      目的者，自非不可依客觀之犯行與主觀之惡性二者加以考
      量其情狀，是否有可憫恕之處，適用刑法第59條之規定酌
      量減輕其刑，期使個案裁判之量刑，能斟酌至當，符合比
      例原則。又刑事審判旨在實現刑罰權之分配的正義，故法
      院對有罪被告之科刑，應符合罪刑相當之原則，使輕重得
      宜，罰當其罪，以契合社會之法律感情，此所以刑法第57
      條明定科刑時應審酌一切情狀，尤應注意該條所列10款事
      項以為科刑輕重之標準，並於同法第59條賦予法院（法官
      ）以裁量權，如認「犯罪之情狀可憫恕者，得酌量減輕其
      刑」，俾使法院就個案之量刑，能斟酌至當（最高法院96
      年度臺上字第1043號及86年度臺上字第5313號判決意旨參
      照）。查販賣第一級毒品罪之法定刑為「死刑或無期徒刑
      」之重典，被告販賣第一級毒品海洛因之犯行，雖於法有
      違，應予處罰，惟參佐被告本身亦染有施用海洛因之惡習
      ，此觀其前案紀錄表自明（見本院卷第64頁至第67頁反面
      ）。堪信被告亦為毒癮所苦，為取得購毒之資金，始鋌而
      走險步上販賣毒品一途。惟審之被告販賣海洛因之對象僅
      2 人，且販毒所得利潤亦非豐厚，有別於大盤或中盤毒梟
      ，情節亦無集團性情形，是被告之惡性及犯罪情節，實與
      大量走私進口或長期販賣毒品之大盤販毒者有別，顯見其
      犯罪之情節尚屬輕微，尚非不可憫恕，是依被告之上述犯
      本罪之主觀動機背景及客觀情節，其惡性不大且危害社會
      程度亦非重大，亦非以宣告最低刑度不足懲儆。本院參酌
      以上各情，就犯罪事實一、(一)至(三)之犯行，依被告之上開
      觸犯本罪之原因背景、具體犯罪情節、所獲得利潤及其主
      觀惡性等情狀，認如科以本罪之最低刑度，仍嫌過苛，顯
      屬情輕法重，在客觀上足以引起社會一般人之同情，且為
      期符合罪刑相當及刑罰公平比例原則，認縱使對被告宣告
      本罪之法定最低度刑猶嫌過重，爰依刑法第59條之規定，
      予以酌減其刑，並依法先加重後遞減其刑（惟所犯販賣第
      一級毒品罪法定本刑為死刑、無期徒刑部分，依法不得加
      重，僅遞減其刑）。至於犯罪事實二之犯行，業依毒品危
      害防制條例第17條第2 項之規定減輕，已如前述，則被告
      所犯該罪，即無情輕法重、顯可憫恕及縱使量處法定最低
      刑度之刑仍嫌過重之情形，自無適用刑法第59條規定酌減
      其刑之必要，併此敘明。
（七）量刑：
      爰審酌被告明知毒品海洛因具有成癮性，服用後會產生依
      賴性，且戒除不易，竟為圖一己之私利，販賣毒品與林志
      明、林坤建等人，並無償轉讓與魏振昌施用，而戕害上開
      三人之健康，且未能正視施用或販賣毒品所帶來之危害以
      致觸犯上開之罪，危害社會治安不輕，所為誠屬不該，惟
      斟酌被告各次販賣毒品所得不高，獲利非豐，且被告有施
      用毒品之前科，有臺灣高等法院被告前案紀錄表在卷可佐
      ，堪信被告同為飽受毒癮折磨之人，兼衡其犯後坦承犯罪
      ，已見悔改之心，暨其自承教育程度為高中畢業，智識程
      度非高，家中尚有年邁父母待扶養，而其自身又已感染
      HIV 病毒等一切情狀，分別量處如主文所示之刑。
（八）定應執行刑：
      「數罪併罰，分別宣告其罪之刑，依下列各款定其應執行
      者：五宣告多數有期徒刑者，於各刑中之最長期以上，各
      刑合併之刑期以下，定其刑期。但不得逾30年。」刑法第
      51條第5 款定有明文。又法律上屬於自由裁量事項，尚非
      概無法律性之拘束，在法律上有其外部界限及內部界限。
      前者法律之具體規定，使法院得以具體選擇為適當裁判，
      此為自由裁量之外部界限。後者法院為自由裁量時，應考
      量法律之目的，法律秩序之理念所在，此為自由裁量之內
      部界限。法院為裁判時，二者均不得有所踰越。在數罪併
      罰應定其應執行刑之案件，法院所為刑之酌定，固屬自由
      裁量事項，然對於法律之內、外部界限，仍均應受其拘束
      。最高法院94年度臺非字第21號判決要旨足供本案定刑之
      參考。從而，數罪併罰在定其應執行之刑之際，自應再為
      應執行之刑的決定，亦屬一種特別的量刑過程，其考量結
      果，並非單純表示一種數罪刑度的總和而已，而是再次對
      於同一行為人責任的檢視。相較刑法第57條定有科刑時應
      審酌的事項，此項規定係對一般犯罪行為之裁量而言。而
      合併刑之宣告，則屬一種對犯罪人本身及所犯之各種犯罪
      的綜合判斷。申言之，定執行之刑的宣告，並非在法定範
      圍之內自由裁定，應注意行為人從其犯數罪所反映的人格
      特性，及考量刑法目的相關刑事政策，妥為宣告。而刑法
      的功能中，除一般預防及特別預防之外，更重要的是，行
      為人再社會化及具體的社會保護作用，否則加諸過度之刑
      罰於被告，徒僅造成責任報應，去實現一個未知、抽象的
      正義。因此，是否為被告長期性監禁宣告的同時，應一併
      考量被告犯案情節對社會之衝擊，並注意此舉是否造成被
      告更生絕望的心理影響，使得被告的人格遭受完全性地抹
      滅。換言之，必須考量刑罰手段的相當性，儘量選擇能使
      受刑人復歸社會生活之刑罰方法。法官無法以所謂「治亂
      世用重典」之理由，加重刑罰以圖遏止歪風，不能過度強
      調所謂一般預防的刑罰目的。實則，就人性尊嚴及人權的
      思想而言，任何一個人均非他人的工具，以加重被告的刑
      罰作為達到阻嚇其他人犯罪的手段，被告已淪為教化社會
      大眾的工具，喪失了作為一個人主體性，這均與我國刑事
      政策之立法有違。凡此即構成最高法院所揭示「內部界限
      」之意義。準此，本院考量上情（包含前述酌減事由），
      並審酌被告犯罪行為之情節、次數，並參以各該被告每次
      販賣數量及所得多寡，雖其犯罪手段惡性不小，但已反映
      在宣告刑之量處內，自不能在重複評價，並綜合考量前述
      刑罰之內部界限原則，兼衡被告及辯護人對刑度之意見，
      ，是認被告應定執行刑如主文所示，即足以實現刑罰權之
      公平正義，符合罪刑相當及比例原則，使其輕重得宜，罰
      當其罪，並符合每個個案在量定刑罰之平等原則。
（九）沒收：
      毒品危害防制條例第19條第1 項規定，犯第4 條之罪者，
      其供犯罪所用或因犯罪所得之財物，均沒收之，如全部或
      一部不能沒收時，追徵其價額或以其財產抵償之。但該條
      項並無如同條例第18條第1 項所定「不問屬於犯人與否，
      沒收之」之明文，自屬相對沒收主義之立法。是其應沒收
      之物，應以屬被告所有者為限。（最高法院95年度臺上字
      第305 號判決意旨參照）。此外，上述規定性質上係沒收
      之補充規定，屬於本條所定沒收之標的，如得以直接沒收
      者，判決主文僅宣告沒收即可，不生「追徵其價額」或「
      以其財產抵償之」問題，須沒收之標的全部或一部不能沒
      收時，始生「追徵其價額」或「以其財產抵償之」選項問
      題。而「追徵其價額」或「以其財產抵償之」係屬兩種選
      項，分別係針對現行貨幣以外之其他財產與現行貨幣而言
      。其中，「追徵其價額」者，係指所沒收之物為金錢以外
      之其他財物而無法沒收時，因其實際價值不確定，應追徵
      其價額，使其繳納與原物相當之價額，並無以其財產抵償
      之問題。倘嗣後追徵其金錢價額，不得結果而須以其財產
      抵償者，要屬行政執行機關依強制執行之法律之執行問題
      ，即無不能執行之情形，自毋庸諭知「或以其財產抵償之
      」。如不能沒收之沒收標的為金錢時，因價值確定，判決
      主文直接宣告「以其財產抵償之」即可，不發生追徵價額
      之問題（最高法院99年度第5 次刑事庭會議決議參照）。
      則：
    1.扣案之不詳廠牌行動電話（不含其內搭配使用之門號0000
      000000號晶片卡1 張）1 支，為被告所有，且供本案販賣
      、轉讓毒品聯絡使用之工具，業據被告供認在卷（見本院
      卷第13頁至13頁反面），雖未扣案，然尚乏證據證明業已
      滅失，仍應依毒品危害防制條例第19條第1 項之規定，分
      別於各該主文項下宣告沒收，如全部或一部不能沒收時，
      追徵其價額。至於門號0000000000號之電話號碼，並非被
      告所申設，亦為被告供述明確（見本院卷第13頁反面），
      且有台灣大哥大資料查詢單1 紙為證（見本院卷第23頁）
      ，則該門號之晶片卡顯非被告所有，自毋庸沒收，併此敘
      明。
    2.被告各次販賣毒品所得現金（即除犯罪事實欄二以外各次
      交易），均未扣案，依毒品危害防制條例第19條第1 項規
      定，應各該主文項下宣告沒收，如全部或一部不能沒收時
      ，以其財產抵償。
據上論斷，應依刑事訴訟法第299 條第1 項前段，毒品危害防制
條例第4 條第1 項、第8 條第1 項、第17條第2 項、第19條第1
項，刑法第11條、第47條第1 項、第59條、第51條第5 款，判決
如主文。
本案經檢察官陳宏瑋到庭執行職務。
中    華    民    國   100    年    2     月    25    日
                  刑事第七庭  審判長法  官  許佩如
                                    法  官  王紹銘
                                    法  官  鍾世芬
以上正本證明與原本無異。
如不服本判決應於收受判決後10日內向本院提出上訴書狀，並應
敘述具體理由；其未敘述上訴理由者，應於上訴期間屆滿後20日
內向本院補提理由書（均須按他造當事人之人數附繕本）。「切
勿逕送上級法院」。
                                    書記官  王雪招
中    華    民    國   100    年    2     月    25    日
附錄本案論罪科刑法條全文：
毒品危害防制條例第4條
製造、運輸、販賣第一級毒品者，處死刑或無期徒刑；處無期徒
刑者，得併科新臺幣2 千萬元以下罰金。
製造、運輸、販賣第二級毒品者，處無期徒刑或7 年以上有期徒
刑，得併科新臺幣1 千萬元以下罰金。
製造、運輸、販賣第三級毒品者，處5 年以上有期徒刑，得併科
新臺幣7 百萬元以下罰金。
製造、運輸、販賣第四級毒品者，處3 年以上10年以下有期徒刑
，得併科新臺幣3 百萬元以下罰金。
製造、運輸、販賣專供製造或施用毒品之器具者，處1 年以上7
年以下有期徒刑，得併科新臺幣1 百萬元以下罰金。
前五項之未遂犯罰之。
陳志豪毒品危害防制條例第8 條
轉讓第一級毒品者，處1 年以上7 年以下有期徒刑，得併科新臺
幣1 百萬元以下罰金。
轉讓第二級毒品者，處6 月以上5 年以下有期徒刑，得併科新臺
幣70萬元以下罰金。
轉讓第三級毒品者，處3 年以下有期徒刑，得併科新臺幣30萬元
以下罰金。
轉讓第四級毒品者，處1 年以下有期徒刑，得併科新臺幣10萬元
以下罰金。
前四項之未遂犯罰之。
轉讓毒品達一定數量者，加重其刑至二分之一，其標準由行政院
定之。
【附表：本案通訊監察譯文一覽表】
┌──┬──────┬───────────────────┬──────┐
│編號│ 時      間 │    通  訊  監  察  譯  文  內  容    │ 備      註 │
├──┼──────┼───────────────────┼──────┤
│ 1. │99年9 月11日│A ：0000-000000（陳志豪）             │(1)佐證犯罪事│
│    │晚上8 時28分│B ：0000-000000（林志明）             │  實欄一、(一)│
│    │33秒至29分18│                                      │  之犯行（即│
│    │秒。        │B ：喂。                              │  起訴書犯罪│
│    │            │A ：在做什麼？                        │  事實欄一、│
│    │            │B ：沒啊，在家啊。                    │  (一)部分）。│
│    │            │A ：喔。                              │(2)通訊監察譯│
│    │            │B ：啊。家裡啊，怎樣？                │  文出處：他│
│    │            │A ：喔。                              │  卷第181 頁│
│    │            │B ：等一下要去逛夜市，等一下。        │  。        │
│    │            │A ：啥。                              │            │
│    │            │B ：等一下要去夜市。                  │            │
│    │            │A ：喔，阿有要找人嗎？                │            │
│    │            │B ：等一下再說啦。                    │            │
│    │            │A ：好，等一下再打給我。              │            │
├──┼──────┼───────────────────┼──────┤
│ 2. │99年9 月25日│A ：0000-000000（陳志豪）             │(1)佐證犯罪事│
│    │凌晨0 時41分│B ：0000-000000（林坤建）             │  實欄一、(二)│
│    │0 秒至42分26│                                      │  之犯行（即│
│    │秒。        │B ：干會方便。                        │  起訴書犯罪│
│    │            │A ：誰？                              │  事實欄一、│
│    │            │B ：「排ㄟ」。                        │  (三)部分）。│
│    │            │A ：喔，要下佰。                      │(2)通訊監察譯│
│    │            │B ：佰阿，阿就剩300 而已，看有法度沒。│  文出處：他│
│    │            │A ：變先還我300，這樣喔。             │  卷第41頁。│
│    │            │B ：對啊。我就弄。                    │            │
│    │            │A ：你有糖嗎？自己洗啊。              │            │
│    │            │B ：糖喔，我哪有糖，沒啦，沒糖。      │            │
│    │            │A ：沒我用我的，我騎腳踏車過啦。      │            │
│    │            │B ：你要過來這。                      │            │
│    │            │A ：對啊。                            │            │
│    │            │B ：你進來屋內啦，現在都在說了，騎鐵馬│            │
│    │            │    又沒聲。阿有要馬上過來嗎？        │            │
│    │            │A ：我傳傳勒。                        │            │
│    │            │B ：啥。                              │            │
│    │            │A ：東西傳傳勒，我找糖一下。          │            │
│    │            │B ：好啦。                            │            │
├──┼──────┼───────────────────┼──────┤
│ 3. │99年9 月27日│A ：0000-000000（陳志豪）             │(1)佐證犯罪事│
│    │凌晨1 時7 分│B ：0000-000000（林坤建）             │  實欄一、(三)│
│    │26秒至9 分11│                                      │  之犯行（即│
│    │秒。        │B ：安那（怎樣）。                    │  起訴書犯罪│
│    │            │A ：可以過去嗎？                      │  事實欄一、│
│    │            │B ：過來我這喔。                      │  (四)部分）。│
│    │            │A ：對。                              │(2)通訊監察譯│
│    │            │B ：又沒東西，你那邊有喔。            │  文出處：他│
│    │            │A ：沒啊，那有什麼？你是在說什麼啦，喔│  卷第41頁。│
│    │            │    。                                │            │
│    │            │B ：你要過來我這喔。                  │            │
│    │            │A ：對啦，對啦。                      │            │
│    │            │B ：自己一人嗎？                      │            │
│    │            │A ：對啦。                            │            │
│    │            │B ：你騎摩托車。                      │            │
│    │            │A ：我摩托車熄火，我再牽較旁邊。      │            │
│    │            │B ：好啦，走進來啦。                  │            │
│    │            │A ：對啊，不然我就騎摩托車回去，騎鐵馬│            │
│    │            │    出來啊。                          │            │
│    │            │B ：免啦，你就摩托車插旁啊，從旁阿走進│            │
│    │            │    來就好。                          │            │
│    │            │A ：啊你有小支的嗎？                  │            │
│    │            │B ：沒勒。                            │            │
│    │            │A ：知啦。                            │            │
│    │            │B ：有要來嗎？                        │            │
│    │            │A ：有啦。                            │            │
│    │            │B ：好啦，我開門啦。                  │            │
│    │            │A ：要照算喔。                        │            │
│    │            │B ：啥。                              │            │
│    │            │A ：請歸請，算也要算喔。              │            │
│    │            │B ：好啦，好啦。                      │            │
│    │            │A ：反正你那天又沒拿給我，你若拿給我，│            │
│    │            │    我一定請你的，多給你而已。        │            │
│    │            │B ：你那天那個干是東西，弄到塞管，那干│            │
│    │            │    是東西？                          │            │
│    │            │A ：對啊，你說隔天也不好，不然你也要總│            │
│    │            │    給我，逗相添，對否，那也是你自己說│            │
│    │            │    的，我干有說你怎樣，有樣嗎，我差不│            │
│    │            │    多15分鐘到家啦。                  │            │
│    │            │B ：喔，再15分喔。                    │            │
│    │            │A ：我現在才回來而已。                │            │
│    │            │B ：到那裡了。                        │            │
│    │            │A ：現在喔。                          │            │
│    │            │B ：對。                              │            │
│    │            │A ：出馬光厝。                        │            │
│    │            │B ：喔。                              │            │
│    │            │A ：對。                              │            │
│    │            │B ：好啦，好啦，我開門啦。            │            │
│    ├──────┼───────────────────┤            │
│    │99年9 月27日│A ：0000-000000（陳志豪）             │            │
│    │凌晨1 時13分│B ：0000-000000（林坤建）             │            │
│    │27秒至13分48│                                      │            │
│    │秒。        │B ：安那（怎樣）。                    │            │
│    │            │A ：你有咖啡的湯匙嗎？                │            │
│    │            │B ：咖啡的湯匙喔。                    │            │
│    │            │A ：對，在勺的那個啊。                │            │
│    │            │B ：沒啊。                            │            │
│    │            │A ：喔，好啦。                        │            │
├──┼──────┼───────────────────┼──────┤
│ 4. │99年9 月22日│A ：0000-000000（陳志豪）             │(1)佐證犯罪事│
│    │中午12時31分│B ：00-0000000 （魏振昌）             │  實欄二之犯│
│    │38秒至33分14│                                      │  行（即起訴│
│    │秒。        │A ：做事啦。                          │  書犯罪事實│
│    │            │B ：做事喔。                          │  欄一、(二)部│
│    │            │A ：對，差不多4 點就到厝了。          │  分）。    │
│    │            │B ：這打拼喔。                        │(2)通訊監察譯│
│    │            │A ：啥。                              │  文出處：他│
│    │            │B ：這打拼喔。                        │  卷第60頁。│
│    │            │A ：沒法度，一定要作，沒做嗙不過啊。做│            │
│    │            │    才不會被懷疑啊。                  │            │
│    │            │B ：喔。                              │            │
│    │            │A ：你看有法度幫我總一下嗎？          │            │
│    │            │B ：對啊。                            │            │
│    │            │A ：啥。                              │            │
│    │            │B ：好啊。                            │            │
│    │            │A ：他喔，好幾比ㄟ給我啦。            │            │
│    │            │B ：對。                              │            │
│    │            │A ：好幾個「七阿」的比數給我啦。算我25│            │
│    │            │    0 ，後面你應該聽有啦，後面多一粒這│            │
│    │            │    樣啦。                            │            │
│    │            │B ：好啦。                            │            │
│    │            │A ：對啦，看你要不要幫我總一下，這樣啦│            │
│    │            │    。因為人家欠我的還沒給我啦。      │            │
│    │            │B ：是喔。                            │            │
│    │            │A ：對啦。大ㄟ，我有路，我們可以馬上弄│            │
│    │            │    走，我們本錢馬上回來啦。你聽有嗎？│            │
│    │            │B ：我知啦。你等於沒。                │            │
│    │            │A ：啥。沒啊，不勉強，看你若有法度你才│            │
│    │            │    幫忙弄一下。                      │            │
│    │            │B ：好。                              │            │
│    │            │A ：你差不多4 點打給我啦。            │            │
│    │            │B ：好。                              │            │
│    ├──────┼───────────────────┤            │
│    │99年9 月22日│A ：0000-000000（陳志豪）             │            │
│    │下午3 時53分│B ：00-0000000 （魏振昌）             │            │
│    │48秒至54分46│                                      │            │
│    │秒。        │A ：我現在才要出去而已。              │            │
│    │            │B ：才要出來而已。                    │            │
│    │            │A ：對，你干有現？                    │            │
│    │            │B ：啥？                              │            │
│    │            │A ：有現嗎？                          │            │
│    │            │B ：可能不太夠ㄟ。                    │            │
│    │            │A ：沒要緊你看多少，不然等一下見面再說│            │
│    │            │    好了。                            │            │
│    │            │B ：喔，好。                          │            │
│    │            │A ：你差不多再15分鐘才去家裡等我。    │            │
│    │            │B ：是喔。                            │            │
│    │            │A ：對啊，我回到家差不多15分，我現在才│            │
│    │            │    要出大門口而已。.....             │            │
└──┴──────┴───────────────────┴──────┘